臺灣新竹地方法院民事判決　　　　　　　 96年度訴字第111號
原　　　告　台灣大昌華嘉股份有限公司
法定代理人　丙○○
原　　　告　美商亞培股份有限公司台灣分公司
法定代理人　乙○○
原　　　告　怡聖企業有限公司
法定代理人　甲○○
上列三原告
共同訴訟代　李宏文律師
理　　　人
被　　　告　鄧海標即用心企業社
　　　　　　　　　　　住新竹市.
　　　　　　　　　　　　號
　　　　　　　　　　　身分證統.
上列當事人間請求給付貨款事件，本院於民國96年4月17日辯論
終結，判決如下：
    主      文
被告應給付原告台灣大昌華嘉股份有限公司新臺幣柒拾壹萬伍仟
伍佰拾壹元，及自民國九十六年三月十八日起至清償日止，按
年息百分之五計算之利息。
被告應給付原告美商亞培股份有限公司台灣分公司新臺幣柒拾肆
萬肆仟零伍拾元，及自民國九十六年三月十八日起至清償日止，
按年息百分之五計算之利息。
被告應給付原告怡聖企業有限公司新臺幣貳拾壹萬柒仟玖佰壹拾
壹元，及自民國九十六年三月十八日起至清償日止，按年息百分
之五計算之利息。
訴訟費用由被告負擔。
    事實及理由
甲、程序方面
一、按訴狀送達後，原告不得將原訴變更或追加他訴，但擴張或
    減縮應受判決事項之聲明者，不在此限，民事訴訟法第二百
    五十五條第一項第三款定有明文。查本件原告起訴時，原係
    聲明請求被告（一）應給付原告台灣大昌華嘉股份有限公司
    （下稱大昌華嘉公司）新臺幣（以下同）715,531元，及其
    中272,415元部分，自民國（以下同）95年7月31日起至清償
    日止，按年息百分之6計算之利息，暨其中443,116元部分，
    自起訴狀繕本送達翌日起至清償日止，按年息百分之5計算
    之利息；（二）應給付原告美商亞培股份有限公司台灣分公
    司（下稱亞培公司）744,050元，及其中176,892元部分，自
    95年7月31日起至清償日止，按年息百分之6計算之利息，暨
    其中567,158元部分，自起訴狀繕本送達翌日起至清償日止
    ，按年息百分之5計算之利息；（三）應給付原告怡聖企業
    有限公司（下稱怡聖公司）217,911元，及其中82,514元部
    分，自95年7月31日起至清償日止，按年息百分之6計算之利
    息，暨其中135,397元部分，自起訴狀繕本送達翌日起至清
    償日止，按年息百分之5計算之利息。嗣原告於96年4月17
    日言詞辯論期日時，將其訴之聲明其中利息部分，減縮為：
    均自起訴狀繕本送達被告之翌日起至清償日止按年息百分之
    5 計算之利息，核係屬單純減縮應受判決事項之聲明，自應
    准許。
二、本件被告經合法通知，未於言詞辯論期日到場，核無民事訴
    訟法第三百八十六條各款所列情形，爰依原告聲請，由其一
    造辯論而為判決。
乙、實體方面
一、原告主張：
(一)、原告大昌華嘉公司、亞培公司、怡聖公司均為專業醫療營養
    品之上游供應商，被告係獨資商號，為原告之下游零售商，
    兩造間素有業務往來，即被告自原告等公司販入營養品後，
    再轉售其他客戶賺取差價利潤。詎自95年3月起，被告陸續
    對於原告出售之貨物所應支付之價金，均未能依約給付，被
    告所簽發支付貨款之支票亦陸續跳票，未獲兌現。其中：
(1)、原告大昌華嘉公司部分：
    被告自95年3月28日起至同年7月25日止，陸續向原告大昌華
    嘉公司訂購如原告起訴狀證物二銷售明細表所示之營養品（
    貨品種類有立攝適腎臟病專用配方、愛攝適纖維配方、愛速
    康營養品、愛速康高氮營養品、奧特康高纖營養品等），合
    計22筆（以發票為單位），總金額達793,442元，原告均已
    依約全數交付貨物予被告，其中屬於95年3月28日至95年4月
    24日之貨款272,415元部分，經被告交付以其本人為發票人
    ，發票日95年7月31日、金額272,415元之支票為清償，詎料
    上開支票於發票日經提示後，竟遭付款銀行以存款不足及拒
    絕往來戶為由退票。連同被告未簽發支票給付之貨款521,02
    7元，扣除被告辦理退貨之34,267元及95年6月30日溢付款43
    ,644 元後，合計被告尚積欠原告715,531元（計算式：793,
    442－34,267－43,644＝715,531）之貨款。
(2)、原告亞培公司部分：
    被告自95年4月3日起至95年7月24日止，陸續向原告亞培公
    司訂購如原告起訴狀證物五未付款明細表所示之營養品（貨
    品種類有葡勝納、愛美力、腎補納、雙卡、健力體、管灌安
    素等），合計21筆（以日為單位），總金額達744,050元，
    原告均已依約全數出貨予被告。其中屬95年4月份之貨款176
    , 892元部分，經被告交付以其本人為發票人，發票日95 年
    7月31日、金額176,892元之支票為清償，詎該支票於發票日
    經提示後，竟遭付款銀行以存款不足及拒絕往來戶為由退票
    。故連同未簽發支票給付之貨款部分，被告共積欠原告亞培
    公司貨款計744,050元。
(3)、原告怡聖公司部分：
    被告自95年4月3日起至95年7月24日止，陸續向原告怡聖公
    司訂購如原告起訴狀證物八銷售明細表所示之營養品（貨品
    種類有佳膳濃縮均衡營養品、佳膳PB益菌生配方營養品等）
    ，合計共12筆（以日為單位），總金額達278,879元，原告
    已依約全數交貨予被告。其中屬95年4月份之貨款82,514元
    部分，經被告交付以其本人為發票人，發票日95年7月31日
    、金額82,514元之支票為清償，詎上開支票於發票日經提示
    後，竟遭付款銀行以存款不足及拒絕往來戶為由退票。連同
    未簽發支票給付之貨款部分，扣除被告於95年7月28日退還
    貨款計60,968元之貨物予原告，是被告尚積欠原告怡聖公司
    貨款計217,911元。
(二)、本件原告等出售上開貨物予被告，既均已依約交付予被告，
    被告即有依約定支付買賣價金之義務，詎被告就上開各積欠
    原告之貨款，屢經原告催討，均置之不理。從而，原告等爰
    依買賣契約之法律關係，訴請被告各給付積欠原告之貨款，
    並聲明：１、被告應給付原告大昌華嘉公司715,531元、給
    付原告亞培公司744,050元、給付原告怡聖公司217,911元，
    及均自起訴狀繕本送達被告翌日起至清償日止，按年息百分
    之5計算之利息；２、訴訟費用由被告負擔。
二、被告未於言詞辯論期日到場，亦未提出準備書狀作何聲明或
    陳述。
三、得心證之理由：
（一）(1)原告大昌華嘉公司主張之上開事實，業經提出與其所述
      相符之銷售明細表、原告簽發之支票及臺灣票據交換所新
      竹分所之退票理由單、電子計算機統一發票、送貨單/借
      項通知單（以上均影本）各乙份為證。(2)原告亞培公司主
      張之上開事實，業經提出與其所述相符之未付款明細表、
      發貨通知單、電子計算機統一發票、第一銀行存戶領回退
      票憑單、原告簽發之支票及臺灣票據交換所新竹分所之退
      票理由單（以上均影本）各乙份為證。(3)原告怡聖公司主
      張之上開事實，業經提出與其所述相符之業績日銷售明細
      表、出貨單、新竹貨運貴重品客戶簽收單、電子計算機統
      一發票、原告簽發之支票及臺灣票據交換所新竹分所之退
      票理由單（以上均影本）各乙份為證，而被告迄未到場爭
      執，亦未提出任何證據供本院審酌，自堪信原告等之上開
      主張為真實。
（二）從而，原告等本於買賣之法律關係，請求被告分別為主文
      第一、二、三項所示之給付，為有理由，應予准許。
四、據上論結，本件原告等之訴為有理由，依民事訴訟法第七十
    八條、第三百八十五條第一項前段，判決如主文。
中　　華　　民　　國　　96　　年　　4　 月　　 30　　日
                  民事第二庭    法　官　鄭政宗
以上正本係照原本作成。
如對本判決上訴，須於判決送達後20日內向本院提出上訴狀。
                                書記官　曾柏方
中　　華　　民　　國　　96　　年　　4　　月　　30　　日
